臺灣高雄地方法院刑事判決　　　　　　　94年度訴字第2554號
公　訴　人　臺灣高雄地方法院檢察署檢察官
被　　　告　甲○○
　　　　　　　　　　（現另案羈押於臺灣高雄看守所）
上列被告因毒品危害防制條例案件，經檢察官提起公訴（民國94
年度毒偵字第5821號），因被告就被訴事實為有罪之陳述，本院
聽取當事人之意見後，裁定改依簡式審判程序審理，判決如下：
    主  文
甲○○連續施用第一級毒品，累犯，處有期徒刑拾月。扣案殘留
第一級毒品海洛因成分之注射針筒壹支、殘渣袋壹只均沒收銷毀
之。
    事  實
一、甲○○前於民國88年間因施用毒品案件，經本院以88年度毒
    聲字第594 號裁定送觀察、勒戒後，認有繼續施用毒品之傾
    向，又以88年度毒聲字第1311號裁定令入戒治處所施以強制
    戒治1 年，嗣因戒治成效經評定為合格，認無繼續戒治之必
    要，經本院並以88年度毒聲字第5213號裁定停止戒治，所餘
    戒治期間，付保護管束，於89年2 月25日保護管束期滿，由
    台灣高雄地方法院檢察署（下稱高雄地檢署）檢察官以89年
    度戒毒偵字第275 號為不起訴處分確定。後於89年間又因施
    用毒品案件，經高雄地檢署檢察官提起公訴並聲請強制戒治
    ，經本院以89年度易字第3691號判決判處有期徒刑6 月確定
    ，於91年5 月4 日執行完畢。並以89年度毒聲字第6723號裁
    定令入戒治處所施以強制戒治1 年，復又以90年度毒聲字第
    1230號裁定停止戒治，所餘戒治期間，付保護管束，於90年
    10月9 日保護管束期滿。詎仍不知悔改，明知海洛因業經公
    告列為毒品危害防制條例第2 條第2 項之第一級毒品，不得
    非法持有、施用，竟於前開最近一次強制戒治執行完畢釋放
    後之5 年內，基於施用第一級毒品海洛因之概括犯意，自94
    年5 月20日某時起迄94年6 月24日下午3 時35分許止，分別
    在高雄縣彌陀鄉文安村文吉士廟後之公共盥洗室及其他不詳
    處所等地，以將第一級毒品海洛因置於注射針筒摻水混合後
    注射身體等方式，連續施用第一級毒品海洛因數次。嗣於94
    年6 月24日下午3 時42分許，在上開文吉士廟後盥洗室內為
    警當場查獲，並扣得殘留第一級毒品海洛因成分之針筒1 支
    及殘渣袋1 只。
二、案經高雄縣政府警察局岡山分局報請臺灣高雄地方法院檢察
    署檢察官偵查起訴。
    理  由
一、本件被告甲○○所犯為死刑、無期徒刑、最輕本刑為3 年以
    上有期徒刑以外之罪，其於準備程序進行中，就被訴事實為
    有罪之陳述，經告知簡式審判程序之旨，並聽取當事人之意
    見後，本院合議庭裁定由受命法官獨任進行簡式審判程序，
    合先敘明。
二、上揭事實，業據被告甲○○於本院審理時坦承不諱，而其於
    上開時間為警查獲時所採取之尿液，經送請台灣檢驗科技股
    份有限公司檢驗結果，認呈嗎啡陽性反應，有該公司94年7
    月12日編號KＺ000000000000號濫用藥物尿液檢驗報告一份附
    卷可稽。又被告為警查獲時扣案之注射針筒及殘渣袋經送請
    高雄醫學大學附設中和紀念醫院檢驗結果，認其上殘留物均
    呈海洛因陽性反應等情，有該院94年9 月20日檢驗報告2 紙
    存卷可參，足認被告上開曾連續施用第1 級毒品海洛因之自
    白核與事實相符，堪以採信。
三、又被告前於88年間因施用毒品案件，經本院以88年度毒聲字
    第594 號裁定送觀察、勒戒後，認有繼續施用毒品之傾向，
    又以88年度毒聲字第1311號裁定令入戒治處所施以強制戒治
    1 年，嗣因戒治成效經評定為合格，認無繼續戒治之必要，
    經本院並以88年度毒聲字第5213號裁定停止戒治，所餘戒治
    期間，付保護管束，於89年2 月25日保護管束期滿，由高雄
    地檢署檢察官以89年度戒毒偵字第275 號為不起訴處分確定
    。後於89年間又因施用毒品案件，經本院以89年度毒聲字第
    6723號裁定令入戒治處所施以強制戒治1 年，復以90年度毒
    聲字第1230號裁定停止戒治，所餘戒治期間，付保護管束，
    於90年10月9 日保護管束期滿之事實，有臺灣高等法院被告
    前案紀錄表、本院被告院內索引卡紀錄表及臺灣高雄地方法
    院檢察署刑案資料查註紀錄表各1 紙附卷可參。從而，被告
    於上開最近一次強制戒治執行完畢釋放後，5 年內再犯本件
    施用第一級毒品罪，事證明確，應予依法論科。
四、查海洛因屬毒品危害防制條例第2 條第2 項所稱之第一級毒
    品，不得持有、施用。被告竟持之以施用，核其所為，係犯
    毒品危害防制條例第10條第1 項之施用第一級毒品罪。被告
    先後多次施用第一級毒品犯行，時間緊接、手法及罪名均同
    ，顯係基於概括犯意而為之，為連續犯，應論以一罪。被告
    持有第一級毒品進而施用，持有之低度行為應為施用之高度
    行為所吸收，不另論持有毒品之罪。被告前因違反毒品危害
    防制條例案件，經本院以89年度易字第3691號判決判處有期
    徒刑6 月確定，於91年5 月4 日執行完畢，此有臺灣高等法
    院被告前案紀錄表及臺灣高雄地方法院檢察署刑案資料查註
    紀錄表各1 份在卷可稽，其於5 年以內再犯本件有期徒刑以
    上之罪，為累犯，應依刑法第47條規定加重其刑。爰審酌被
    告前有施用毒品之不良素行，歷經觀察、勒戒及數次強制戒
    治程序後，仍未能徹底戒絕毒品，顯見意志不堅，且有失政
    府制定毒品危害防制條例之立法美意，本不宜寬貸，惟念其
    施用毒品乃自戕一己之身體健康，尚未害及他人，且犯後尚
    知坦承犯行等一切情狀，量處如主文所示之刑。至扣案殘留
    有第一級毒品海洛因成分之注射針筒1 支、殘渣袋1 只，因
    難將其上殘留之海洛因分析剝離，均應視為毒品，依毒品危
    害防制條例第18條第1 項前段規定宣告沒收銷燬之。
據上論斷，應依刑事訴訟法第273 條之1 第1 項、第299 條第1
項前段，毒品危害防制條例第10條第1 項、第18條第1 項前段，
刑法第11條、第56條、第47條，判決如主文。
本案經檢察官乙○○到庭執行職務。
中　　華　　民　　國　　94　　年　　10　　月　　13　　日
                  刑事第十二庭  法　官  黃宗揚
以上正本，係照原本作成，證明與原本無異。
如不服本判決，應於送達後10日內，向本院提出上訴狀。
中　　華　　民　　國　　94　　年　　10　　月　　13　　日
                                書記官  王壹理
